【裁判字號】    89,上易,1704
【裁判日期】    920521
【裁判案由】    違反專利法
【裁判全文】
臺灣高等法院臺南分院刑事判決            八十九年度上易字第一七０四號    Ｇ
      上  訴  人  臺灣臺南地方法院檢察署檢察官
      被      告  乙  ○  ○
      選任辯護人  蔡  敬  文
右上訴人因被告違反專利法案件，不服臺灣臺南地方法院八十九年度易字第八五０號
中華民國八十九年七月四日第一審判決（起訴案號：臺灣臺南地方法院檢察署八十八
年度偵字第一０四九一號），提起上訴，本院判決如左：
      主      文
原判決撤銷。
乙○○免訴。
      理      由
一、公訴意旨略以：被告乙○○明知『新式樣第０六一四七三號麵食成型機』係甲○
    ○已取得專利權之產品，竟仍於民國（下同）八十八年六月十七日起，仍繼續在
    臺南縣仁德鄉中洲村中洲四八之五號「耀捷企業有限公司」生產製造侵害前開專
    利權之產品，並自八十八年六月十七日起，在臺北市世界貿易中心所舉辦之「一
    九九九年台北國際食品機械展」將所生產之前開產品公然展示、陳列、販售予不
    特定之人。案經被害人甲○○訴由臺灣臺北地方法院檢察署呈請臺灣高等法院檢
    察署檢察長核轉由臺灣臺南地方法院檢察署檢察官偵查起訴，因認被告乙○○涉
    有專利法第一百二十六條、第一百二十九條之罪嫌云云。
二、本件被告乙○○所涉專利法罪嫌，業經本院於九十年六月六日停止審判，因停止
    原因消滅，爰開始審理，先予明。
三、按行為後法律有變更者，適用裁判時之法律。但裁判前之法律有利於行為人者，
    適用最有利於行為人之法律，刑法第二條第一項定有明文；又犯罪後之法律已廢
    止其刑罰者，應諭知免訴之判決，刑事訴訟法第三百零二條第四款亦定有明文。
四、經查專利法業經總統以華總一義字第０九二０００一七七六０號令於九十二年二
    月六日修正公布全文一百三十八條，修正後之專利法除第十一條自公布日施行外
    ，其餘條文之施行日期，由行政院定之，並經行政院於九十二年三月三十一日以
    臺經字第０九二００一六七一九號令發布九十二年二月六日修正公布「專利法」
    刪除現行之第八十三條、第一百二十五條、第一百二十六條、第一百二十八條至
    第一百三十一條，定自九十二年三月三十一日施行，亦即專利法中廢除專利刑罰
    所刪除之條文，自九十二年三月三十一日施行，侵害專利完全回歸民事救濟程序
    解決，因而本件公訴人所起訴被告所犯之專利法第第一百二十六條、第一百二十
    九條之罪嫌，法律已廢止其刑罰，原審未及審酌，而為被告無罪判決之諭知，即
    有未洽，檢察官上訴意旨，指摘原判決諭知無罪不當，雖無理由，惟原判決既有
    可議，自應由本院將原判決撤銷，改諭知被告免訴之判決，並不經言詞辯論為之
    。
據上論斷，應依刑事訴訟法第三百六十九條第一項前段、第三百六十四條、第三百零
二條、第三百零七條、刑法第二條第一項前段判決如主文。
中    華    民    國      九十二      年      五      月      二十一    日
                                  臺灣高等法院臺南分院刑事第六庭
                                      審判長法官  楊    明    章
                                            法官  戴    勝    利
                                            法官  顏    基    典
右正本證明與原本無異。
不得上訴。
                                      法院書記官  呂    嘉    文
中    華    民    國      九十二      年      五      月     二十二     日


司法院資訊處製作；財團法人民間司法改革基金會備份。
